# 有关递延所得税资产

提问人：xuzhenm 时间：2017-04-27 23:01:47
陈老师，您好，有个疑问向您请教，如果子公司对存货进行了减值测试，测试后发现可变现净值小于存货的账面成本，在个别报表层面上确认了存货跌价准备，我的疑问是，在个别报表层面上确认了存货跌价准备，是否一定要确认递延所得税资产?

回答人：chenyiwei
请参考《瑞华研究 2010 ～ 2016 汇编》中的问题2-3-1处理。其中对未来有无足够应纳税所得额的考虑，仅需考虑该暂时性差异所在的纳税主体，即子公司未来的应纳税所得额预测情况即可，无需考虑母公司和其他子公司。

提问人：xuzhenm 时间：2017-05-08 23:20:08
陈版:您好，如果母公司把一批存货以成本价销售给子公司，这样的情况下，就不存在确认递延所得税资产了吧?

回答人：chenyiwei
假设不考虑关联方之间的特别纳税调整问题，这种情况下该存货在子公司的计税基础与合并报表层面的账面价值一致，无暂时性差异，也就没有递延所得税影响。